【裁判字號】    89,苗簡,108
【裁判日期】    890317
【裁判案由】    給付票款
【裁判全文】
臺灣苗栗地方法院民事簡易判決                    八十九年度苗簡字第一○八號
    原      告  乙○○
    訴訟代理人  丙○○
    送達代收人  丁○○
    被      告  甲○○
                        身分證.
右當事人間請求給付票款事件，本院判決如左：
    主      文
被告應給付原告新臺幣壹拾伍萬元，及自民國八十六年十月十八日起至清償日止，按
年利六釐計算之利息。
訴訟費用由被告負擔。
本判決得假執行。
    事      實
甲、原告方面：
一、聲明：求判決如主文所示。
二、陳述略稱：原告執有被告甲○○簽發，以被告甲○○為付款人、發票日民國八十
    六年十月十八日、票面金額新臺幣（下同）壹拾伍萬元，未載到期日（視為見票
    即付），並免除作成拒絕證書之本票一紙，不料於民國八十六年十月十八日向付
    款人即被告為付款之提示，竟因而遭拒付，經屢次催討仍置之不理，為此請求被
    告給付票款十五萬元，及自提示付款日起至清償日止，按年利六釐計算之利息。
三、證據：提出本票一紙為證。
乙、被告方面：
    對於原告之請求並不爭執。
    理      由
一、本件原告主張之事實，業據其提出本票乙紙為證，經核屬實，且被告對於原告之
    請求並不爭執，堪信原告上開主張為真實。
二、按「在票據上簽名者，依票上所載文義負責。」；「本票發票人所負責任，與匯
    票承兌人同。」票據法第五條第一項、第一百二十一條分別定有明文，而匯票付
    款人於承兌後，應負付款之責，票據法第五十二條第一項亦定有明文，故本票發
    票人應負付款之責，並無疑義。又匯票之發票人得記載對於票據金額支付利息及
    其利率；利率未經載明時，定為年利六釐；利息自發票日起算，但有特約者，不
    在此限，票據法第二十八條第一項、第二項、第三項亦定有明文，因依票據法第
    一百二十四條有關匯票利息之規定，於本票亦準用之，故本票之利息除有特別約
    定外，應自發票日起算。本件系爭本票既係被告所簽發，自應依票上所載文義負
    責。且查，兩造系爭本票債權並未約定利率，而原告係於八十六年十月十八日（
    系爭本票發票日）就系爭本票為付款之提示，從而，原告依上開規定，請求被告
    給付票款十五萬元，及自八十六年十月十八日起至清償日止，按年利六釐計算之
    利息，為有理由，應予准許。
三、假執行之宣告：
    本件係命清償票據上債務之判決，依民事訴訟法第三百八十九條第一項第四款之
    規定，應依職權宣告假執行。
四、結論：本件原告之訴有理由，依民事訴訟法第四百三十六條第二項、第七十八條
    、第三百八十九第一項第四款，判決如主文。
中      華      民      國    八十九    年      三      月    十七      日
                                  臺灣苗栗地方法院苗栗簡易庭
~B法      官  許旭聖
右為正本係照原本作成。
如對本判決上訴，須於判決送達後二十日內向本院提出上訴狀。
~B法院書記官  陳貴瑋
中      華      民      國    八十九    年      三      月    二十      日


司法院資訊處製作；財團法人民間司法改革基金會備份。
